# 请问版主-优惠税率的选择

提问人：manyoushijie 时间：2015-09-05 21:32:12
公司既是高新技术企业，又作为双软企业享受两免三减半的税率，我看到网上有说居民企业被认定为高新技术企业，同时又符合软件生产企业和集成电路生产企业定期减半征收企业所得税优惠条件的，该居民企业的所得税适用税率可以选择适用高新技术企业的15%税率，也可以选择依照25%的法定税率减半征税，但不能享受15%税率的减半征税。 （ 1 ）请问上面说法正确吗？ （ 2 ）如需确认递延所得税，应适用哪个税率？

回答人：chenyiwei
1 、该说法是正确的，参考《关于进一步明确企业所得税过渡期优惠政策执行口径问题的通知》（国税函[2010]157号）第一条之（二）。 2 、如有暂时性差异预计在享受上述文件规定的过渡性优惠期间转回的，则确认递延所得税资产或负债时适用的税率取决于管理层对该期间适用何种税收优惠政策的选择。应注意获取管理层声明书、相关正式决议等，以支持对该期间内适用税率的会计估计。